src/dictionaries/lv_LV.aff
SFX w Y 5
SFX w   is     îği   [i]s      #viensk. nom.
SFX w   is     îğu   [i]s      #d. ìenitîvs,
SFX w   is     îğiem [i]s      #d. dativs, d. instr.
SFX w   is     îğus  [i]s      #d. akuzativs
SFX w   is     îğos  [i]s      #d. lokatîvs

SFX Q Y 3
SFX Q   s     m     [u]s
SFX Q   s     0     [u]s
SFX Q   us    û     [s]

#lietvârdi III deklinâcija dsk.
SFX k Y 3
SFX k   us    i     [s]
SFX k   us    iem   [s]
SFX k   us    os    [s]

#lietvârdi IV.deklinâcija - sala
#nouns, 4th declination, fem.
SFX R Y 4
SFX R   0     s     a
SFX R   0     i     a
SFX R   a     u     a
SFX R   a     â     a

#lietvârdi IV.deklinâcija dsk.
SFX l Y 2
SFX l   a     âm    a
SFX l   a     âs    a

SFX r Y 20
SFX r   a     iòa   [^gk]a
SFX r   a     iòas  [^gk]a
SFX r   a     iòai  [^gk]a
SFX r   a     iòu   [^gk]a
SFX r   a     iòâ   [^gk]a
SFX r   ga    dziòa   [g]a
SFX r   ga    dziòas  [g]a
SFX r   ga    dziòai  [g]a
SFX r   ga    dziòu   [g]a
SFX r   ga    dziòâ   [g]a
SFX r   ka    ciòa   [^s]ka
SFX r   ka    ciòas  [^s]ka
SFX r   ka    ciòai  [^s]ka
SFX r   ka    ciòu   [^s]ka
SFX r   ka    ciòâ   [^s]ka
SFX r   a     iòa     [s]ka
SFX r   a     iòas    [s]ka
SFX r   a     iòai    [s]ka
SFX r   a     iòu     [s]ka
SFX r   a     iòâ     [s]ka


#lietvârdi IV.deklinâcija dsk.
SFX x Y 8
SFX x   a     iòâm   [^gk]a
SFX x   a     iòâs   [^gk]a
SFX x   ga    dziòâm   [g]a
SFX x   ga    dziòâs   [g]a
SFX x   ka    ciòâm   [^s]ka
SFX x   ka    ciòâs   [^s]ka
SFX x   a     iòâm    [s]ka
SFX x   a     iòâs    [s]ka

SFX S Y 4
SFX S   0     s    e
SFX S   0     i    [e]
SFX S   e     i    [e]
SFX S   e     ç    [e]

#Vd dsk.
SFX m Y 16
SFX m   e     u    [^bcdlmnpstvz]e
SFX m   e     ju   [bmpv]e
SFX m   ce    èu   [c]e
SFX m   de    şu   [d]e
SFX m   le    ïu   [^l]le
SFX m   lle   ïïu  [l]le
SFX m   ne    òu   [^sz][n]e
SFX m   sne   ğòu  [s]ne
SFX m   zne   şòu  [z]ne
SFX m   se    ğu   [s]e
SFX m   te    ğu   [^s]te
SFX m   te    tu   [^k]ste
SFX m   ste   ğu   [k]ste
SFX m   ze    şu   [z]e
SFX m   e     çm   [e]
SFX m   e     çs   [e]

#Vd-pamaz. vsk.
SFX s Y 5
SFX s   e     îte   [e]
SFX s   e     îtes  [e]
SFX s   e     îtei  [e]
SFX s   e     îti   [e]
SFX s   e     îtç   [e]

#Vd pamaz. dsk.
SFX f Y 3
SFX f   e     îğu   [e]
SFX f   e     îtçm  [e]
SFX f   e     îtçs  [e]

#lietvârdi VI.deklinâcija - sirds
SFX T Y 3
SFX T   s     ij   [s]
SFX T   s     i    [s]
SFX T   s     î    [s]

#lietvârdi VI.deklinâcija dsk.
SFX n Y 13
SFX n   s     is   [s]
SFX n   s     u    [^dlntsvz]s
SFX n   ds    şu   [d]s
SFX n   ls    ïu   [l]s
SFX n   ns    òu   [^s]ns
SFX n   sns   ğòu  [s]ns
SFX n   s     ju   [v]s
SFX n   zs    şu   [z]s
SFX n   s     îm   [s]
SFX n   s     îs   [s]
SFX n   s     u    [s]s
SFX n   ts    ğu   [^âuûrs]ts
SFX n   ts    tu   [âuûrs]ts


SFX o Y 38
SFX o  s     a       [s] #
SFX o  s     â       [s] #  IVd vsk
SFX o  s     i       [s] #   Id dsk
SFX o  s     u       [s] #  IVd vsk
SFX o  s     am      [s] #
SFX o  s     iem     [s] # Id dsk
SFX o  s     os      [s] # Id dsk
SFX o  s     us      [s] # Id dsk
SFX o  s     o       [s]
SFX o  s     ai      [s] # IVd vsk
SFX o  s     as      [s] # IVd vsk
SFX o  s     âs      [s] # IVd dsk
SFX o  s     âm      [s] # IVd dsk
SFX o  s     ie      [s]
SFX o  s     ais     [s]      #not.
SFX o  s     ajam    [s]
SFX o  s     ajâ     [s]
SFX o  s     ajai    [s]
SFX o  s     ajiem   [s]
SFX o  s     ajos    [s]
SFX o  s     ajâm    [s]
SFX o  s     ajâs    [s]
SFX o  ğ     â       [ğ] #   Id dsk IVd vsk
SFX o  ğ     u       [ğ] #   Id dsk IVd vsk
SFX o  ğ     o       [ğ]
SFX o  ğ     ai      [ğ] # IVd dsk
SFX o  ğ     as      [ğ] # IVd dsk
SFX o  ğ     âs      [ğ] # IVd dsk
SFX o  ğ     âm      [ğ] # IVd dsk
SFX o  ğ     ie      [ğ]
SFX o  ğ     ais     [ğ]      #not.
SFX o  ğ     ajam    [ğ]
SFX o  ğ     ajâ     [ğ]
SFX o  ğ     ajai    [ğ]
SFX o  ğ     ajiem   [ğ]
SFX o  ğ     ajos    [ğ]
SFX o  ğ     ajâm    [ğ]
SFX o  ğ     ajâs    [ğ]

SFX Y Y 28
SFX Y  s     âk      [s]
SFX Y  s     âks     [s]
SFX Y  s     âka     [s]
SFX Y  s     âkas    [s]
SFX Y  s     âkam    [s]
SFX Y  s     âkai    [s]
SFX Y  s     âku     [s]
SFX Y  s     âkâ     [s]
SFX Y  s     âki     [s]
SFX Y  s     âkiem   [s]
SFX Y  s     âkâm    [s]
SFX Y  s     âkus    [s]
SFX Y  s     âkos    [s]
SFX Y  s     âkâs    [s]
SFX Y  ğ     âk      [ğ]
SFX Y  ğ     âks     [ğ]
SFX Y  ğ     âka     [ğ]
SFX Y  ğ     âkas    [ğ]
SFX Y  ğ     âkam    [ğ]
SFX Y  ğ     âkai    [ğ]
SFX Y  ğ     âku     [ğ]
SFX Y  ğ     âkâ     [ğ]
SFX Y  ğ     âki     [ğ]
SFX Y  ğ     âkiem   [ğ]
SFX Y  ğ     âkâm    [ğ]
SFX Y  ğ     âkus    [ğ]
SFX Y  ğ     âkos    [ğ]
SFX Y  ğ     âkâs    [ğ]

SFX a Y 20
SFX a  s     âkais   [s]
SFX a  s     âkajam  [s]
SFX a  s     âkajai  [s]
SFX a  s     âko     [s]
SFX a  s     âkajâ   [s]
SFX a  s     âkie    [s]
SFX a  s     âkajiem [s]
SFX a  s     âkajâm  [s]
SFX a  s     âkajos  [s]
SFX a  s     âkajâs  [s]
SFX a  ğ     âkais   [ğ]
SFX a  ğ     âkajam  [ğ]
SFX a  ğ     âkajai  [ğ]
SFX a  ğ     âko     [ğ]
SFX a  ğ     âkajâ   [ğ]
SFX a  ğ     âkie    [ğ]
SFX a  ğ     âkajiem [ğ]
SFX a  ğ     âkajâm  [ğ]
SFX a  ğ     âkajos  [ğ]
SFX a  ğ     âkajâs  [ğ]

SFX y Y 12
SFX y  ais   â       [a]is
SFX y  ais   âs      [a]is
SFX y  is    jam     [a]is
SFX y  is    jai     [a]is
SFX y  ais   o       [a]is
SFX y  is    jâ      [a]is
SFX y  ais   ie      [a]is
SFX y  is    jiem    [a]is
SFX y  is    jâm     [a]is
SFX y  ais   os      [a]is
SFX y  is    jos     [a]is
SFX y  is    jâs     [a]is

SFX q Y 45
SFX q   i       u     [i]        #skaitïa vardi, kas beidzas ar i
SFX q   i       as    [i]
SFX q   i       iem   [i]
SFX q   i       âm    [i]
SFX q   i       âs    [i]
SFX q   i       os    [i]
SFX q   i       us    [i]
SFX q   ais     â     [a]is     #ğî daïa apraksta pirmo 10 kârtas sk. vârdu
SFX q   ais     o     [a]is     #izdarîbas
SFX q   ais     âs    [a]is
SFX q   ais     os    [a]is
SFX q   ais     ie    [a]is
SFX q   is      jam   [a]is
SFX q   is      jâ    [a]is
SFX q   is      jai   [a]is
SFX q   is      jiem  [a]is
SFX q   is      jos   [a]is
SFX q   is      jâm   [a]is
SFX q   is      jâs   [a]is
SFX q   0       ais   [t]        #te sâkas vienpadsmit un citi, kas beidzas ar t
SFX q   0       â     [t]        
SFX q   0       o     [t]
SFX q   0       âs    [t]
SFX q   0       os    [t]
SFX q   0       ie    [t]
SFX q   0       ajam  [t]
SFX q   0       ajâ   [t]
SFX q   0       ajai  [t]
SFX q   0       ajiem [t]
SFX q   0       ajos  [t]
SFX q   0       ajâm  [t]
SFX q   0       ajâs  [t]
SFX q   ğ       ğais  [ğ]        #te sâkas tie, kas beidzas ar ğ
SFX q   0       â     [ğ]        
SFX q   0       o     [ğ]
SFX q   0       âs    [ğ]
SFX q   0       os    [ğ]
SFX q   0       ie    [ğ]
SFX q   0       ajam  [ğ]
SFX q   0       ajâ   [ğ]
SFX q   0       ajai  [ğ]
SFX q   0       ajiem [ğ]
SFX q   0       ajos  [ğ]
SFX q   0       ajâm  [ğ]
SFX q   0       ajâs  [ğ]
